【裁判字號】    90,上易,751
【裁判日期】    891219
【裁判案由】    違反著作權法
【裁判全文】
臺灣高等法院刑事判決                  九十年度上易字第七五一號
    上  訴  人  台灣士林地方法院檢察署檢察官
    被      告  甲○○
右上訴人，因被告違反著作權法案件，不服臺灣士林地方法院八十九年度易字第九七
三號，中華民國八十九年十二月十九日第一審判決（起訴案號：臺灣士林地方法院檢
察署八十九年度偵字第六九九０號）提起上訴，本院判決如左：
    主      文
原判決撤銷。
甲○○明知為侵害著作權之物，意圖營利而交付之方法侵害他人之著作權，處有期徒
刑貳月，如易科罰金以佰元折算壹日。扣案重製「美麗人生」ＶＣＤ壹套捌片沒收
。
    事      實
一、甲○○係設於台北市○○區○○街一二三巷三十圓圓影音光碟出租店負責人，明
    知「美麗人生」影音光碟片（ＶＣＤ）係昇龍國際股份有限公司（下稱昇龍公司
    ）於八十九年四月二十八日起日本、台灣同步發行後即享有該著作財產權之視聽
    著作物，甲○○隨後在台北市光華商場以新台幣（下同）二千元之價格，向不詳
    姓名之男子，購得未經合法授權而重製之上開光碟片一套計八片。隨即在上址以
    每出租一次六天收費一百八十元，出租於不特定人，八十九年七月二十一日下午
    二時許，經警在上開處所查獲，並扣得重製「美麗人生」ＶＣＤ壹套捌片。
二、案經昇龍公司訴由台北市警察局中正第二分局報告台灣士林地方法院檢察署檢察
    官偵查終結聲請簡易判決處刑，原審改依通常程序審理。
    理      由
一、訊據被告甲○○固坦承在光華商場購入一套「美麗人生」影音光碟片，並在其經
    營之圓圓影音光碟出租店內遭警查獲，惟堅決否認有違反著作權法犯行，辯稱：
    該套「美麗人生」影音光碟片，係伊在八十九年二、三月之春節期間，在光華商
    場以二千元購入，尚時告訴人昇龍公司尚未取得該片著作財產權，事後收到昇龍
    公司代理商德利影視股份有限公司發片宣傳單，才知「美麗人生」已取得版權正
    式在台發行，伊就把上開光碟片收到櫃檯下的箱子不再出租等語。
二、惟查：
  (一)「美麗人生」錄影帶、ＶＣＤ、ＤＶＤ於八十九年四月二十八日在日本、台灣同
    步發行，並由昇龍公司依法取得日本電視台ＴＢＳ東京放送株式會社之視聽著作
    在台專有權利，此有偵查卷（聲八九四號）附公開發行證明書、亞東關係交流
    協會認證之「美麗人生」在台專有權利之書面契約影本可稽，因此被所購入之重
    製ＶＣＤ應在同步公開發行之後，所辯春節期間購入，絕無可能。
  (二)被告在警訊自承只出租沒有販售，嗣後辯稱知有版權後已將盜版碟片放到櫃檯下
    箱子要丟掉等語，然告訴代理人游春生在八十九年六月二十九日佯裝顧客蒐證時
    找過櫃檯下箱子並未發現該盜版ＶＣＤ，當時店員又稱片子已出租，嗣後警方搜
    索時能查扣上開盜版ＶＣＤ，足證被告確曾將上開盜版ＶＣＤ租出去。此情核
    與該證人所作蒐證取締報告標示碟片放置之位置圖並無差異。殊難以嗣後被告另
    購得正版「美麗人生」ＶＣＤ而可阻其以盜版出租營利事實。事證已足犯行足
    堪認定。
三、核被告所為係違反著作權法第八十七條第二款之規定，應依同法第九十三條第三
    款之罪論處。原審以無證據可資證明被告有出租行為諭知無罪固非無見，惟查出
    租盜版ＶＣＤ之證據已見前述，公訴人據以指摘原判決未當，核有理由，自應將
    原判決撤銷改判。審酌被告犯罪之動機、手段、造成危害不大，出租至被查獲時
    間短暫等一切情狀量處低度之刑並諭知易科罰金之折算標準，扣案重製「美麗人
    生」ＶＣＤ一套八片為盜版係被告所有供本件犯罪所用業經其供承在卷，應依刑
    法第三十八條第一項第二款沒收。
據上論斷，應依刑事訴訟法第三百六十九條第一項前段、第三百六十四條、第二百九
十九條第一項前段，著作權法第八十七條第二款、第九十三條第三款，刑法第十一條
前段、第四十一條、第三十八條第一項第二款，罰金罰鍰提高標準條例第二條，判決
如主文。
本案經檢察官陳明光到庭執行職務。
中      華      民      國    九十      年      三      月     二十八   日
                              臺灣高等法院刑事第十八庭
                                  審判長法  官  吳      敦
                                        法  官  林  陳  松
                                        法  官  吳  明  峰
右正本證明與原本無異。
不得上訴。
                                        書記官  李  華  安
中      華      民      國    九十      年      三      月      三十    日
附錄：本案論罪科刑法條全文
著作權法第九十三條第三款：
有下列情形之一者，處二年以下有期徒刑，得併科新臺幣十萬元以下罰金：
三、以第八十七條各款方法之一侵害他人之著作權者。
著作權法第八十七條第二款：
由左列情形之一者，除本法另有規定外，視為侵害著作權或製版權：
二、明知為侵害著作權或製版權之物而散布或意圖散布而陳列或持有或意圖營利而交
    付者。


司法院資訊處製作；財團法人民間司法改革基金會備份。
